【裁判字號】    88,易,4628
【裁判日期】    890630
【裁判案由】    傷害
【裁判全文】
臺灣板橋地方法院刑事判決                        八十八年度易字第四六二八號
    公  訴  人  臺灣板橋地方法院檢察署檢察官
    被      告  乙○○
右列被告因傷害案件，經檢察官提起公訴 (八十八年度偵字第二一四九六號)，本院
判決如左：
    主  文
乙○○傷害人之身體，處拘役伍拾玖日，如易科罰金，以佰元折算壹日。
    事  實
一、乙○○係設在臺北縣三重市○○街三六號卡拉ＯＫ店之負責人，於民國八十八年
    九月十日二十二時許，曾受乙○○僱用之丙○○協同姓名年籍不詳綽號「甲○」
    之成年女子至上開卡拉ＯＫ店消費，其間丙○○與乙○○二人言語不和發生爭吵
    ，丙○○遂出手拉扯乙○○之衣服，乙○○旋基於普通傷害之犯意，接續出拳毆
    打丙○○之左眼、頭部及右腿，並將丙○○推倒在地，使其受有左上眼瞼瘀血傷
    、前額、兩側臉頰多處擦破瘀血傷、左上臂瘀血傷二乘二公分、顱頂頭皮瘀血腫
    約一乘一點五公分、右前臂後側多處瘀血傷、右小腿後側瘀血傷等傷害。
二、案經被害人丙○○訴由臺灣板橋地方法院檢察署檢察官偵查起訴。
    理  由
一、訊據被告乙○○矢口否認有右揭傷害犯行，辯稱：丙○○以前係伊所開設卡拉Ｏ
    Ｋ店之小姐，後因生意不佳，伊遂要求丙○○至他處服務，不料丙○○三兩天即
    至上開場所鬧事，當日丙○○要打伊並故意扯破伊之衣服，始將丙○○推開，伊
    係自衛，丙○○所受之傷可能係他人所為云云。惟查：
（一）右揭告訴人丙○○遭被告出手毆打並推倒在地而受傷之事實，業據告訴人於偵
      查及本院審理中指訴明確，核與證人即被告之同居人馮慶福於本院訊問時證述
      ：被告將告訴人推開，致告訴人跌倒撞到桌子，手、腳有瘀傷等語若相符合（
      詳本院八十九年四月二十六日訊問筆錄），此外告訴人受有如事實欄之傷勢，
      復有台北縣立三重醫院出具之北縣重醫診字第八八五０五二號驗傷診斷證明書
      在卷可稽。
（二）再查被告亦自承當時有出手推告訴人，而由告訴人受有左上眼瞼瘀血傷、前額
      、兩側臉頰多處擦破瘀血傷、左上臂瘀血傷二乘二公分、顱頂頭皮瘀血腫約一
      乘一點五公分、右前臂後側多處瘀血傷、右小腿後側瘀血傷之傷勢觀之，告訴
      人所受之傷害顯係外力重擊所致，當非僅單純遭推倒所能造成，足徵當日告訴
      人確有遭人毆打，告訴人之指訴堪信與事實相符。
（三）又被告係因告訴人欲毆打被告並出手扯破其衣服，始將告訴人推倒等情，業據
      被告供承在卷，核與上開證人馮慶福結證稱：當日告訴人要至店裡唱歌，告訴
      人來就掀盤子，然後到櫃臺拉破被告之衣服，又想打被告，被告才將告訴人推
      倒等語（詳同日筆錄）大致相符，復有照片一幀附卷可稽，被告此部分之辯解
      ，堪信為真。至告訴人雖指述其係遭被告毆打，為了反抗始扯破被告之衣服云
      云，然此部分除告訴人之指訴外，另無其他確切證據足資證明，況被告係上開
      卡拉ＯＫ店之負責人，由告訴人陳稱其係至上開場所消費，足知當時係在營業
      時間內，苟被告非先遭告訴人出手扯破衣服，被告何有甘冒店內消費者因被告
      毆打告訴人而不願再至同一處所消費之危險，而出拳毆打告訴人之理，是自不
      能單憑告訴人之指訴即認告訴人係遭被告毆打始扯破被告之衣服。另被告雖辯
      稱係自衛，始將告訴人推倒云云。然按刑法第二十三條前段規定之「正當防衛
      」不罰之違法阻卻事由，係以行為人對於現在不法之侵害，本乎防衛自己或他
      人權利之意思，在客觀上有時間之急迫性，並實施反擊予以排除侵害之必要性
      ，且其因而所受法益之被害，亦符合相當性之情形，予以實施防衛行為（反擊
      ）者，始稱相當（最高法院八十四年臺上字第三四四九號判決意旨參照）。本
      案告訴人於爭執中雖有拉扯被告衣服之舉動，惟以告訴人之傷情而觀，應係直
      接遭拳擊毆打數下所造成，絕非被告為防衛自己而採取擋開動作所致，顯見被
      告於告訴人拉扯其衣服時，即基於攻擊傷害之犯意，直接出拳毆擊告訴人並將
      其推倒。被告之出手毆擊告訴人應非出於為排除告訴人拉扯其衣服之防衛意思
      ，而係以加害告訴人之目的，利用此為藉口，實施傷害之犯罪行為，其自不成
      立「正當防衛」，被告所辯係自衛，尚不足採。
（四）至證人馮慶福雖亦證稱被告並未毆打告訴人等語，惟查：證人馮慶福係被告之
      同居人一節，亦據證人馮慶福於本院訊問時陳明在卷，證人證言與上開事實不
      符，足見其證詞顯有係迴護被告之虞，不足採信。又被告雖指稱告訴人可能係
      遭他人打傷云云，惟此為被告主觀之臆測之詞，又無其他證據證明，此辯解自
      不能採信，再被告之衣服雖遭告訴人拉扯破損，然此僅能證明告訴人確曾拉扯
      被告之事實，並不足資為被告並未毆打告訴人之證據，是均不能執此而為有利
      被告之論據，被告所辯其未毆打告訴人云云，顯與常情不符，係屬圖卸之詞，
      自非可取。
（五）綜上，本件事證明確，被告犯行洵堪認定。
二、核被告乙○○所為，係犯刑法第二百七十七條第一項之傷害罪。爰審酌被告係因
    告訴人出手扯破其衣服，始羅本件犯行及告訴人所受之傷勢尚輕，惟被告犯後否
    認犯行，犯後態度不佳，又未與告訴人達成和解，併被告其他品行、生活狀況、
    智識程度等一切情狀，量處如主文所示之刑，並諭知易科罰金之折算標準，以示
    懲儆。
據上論斷，應依刑事訴訟法第二百九十九條第一項前段，刑法第二百七十七條第一項
、第四十一條，罰金罰鍰提高標準條例第一條前段、第二條，判決如主文。
本案經檢察官郭緯中到庭執行職務。
中      華      民      國      八十九      年    六      月    三十    日
                                    臺灣板橋地方法院刑事第四庭
                                        審判長法  官  許仕楓
                                              法  官  徐子涵
                                              法  官  游秀雯
右正本證明與原本無異
如不服本判決應於送達後十日內向本院提出上訴狀
                                              書記官  吳玉華
中      華      民      國      八十九      年    七      月     四     日
附錄本案論罪科刑法條全文：
刑法第二百七十七條：
傷害人之身體或健康者，處三年以下有期徒刑，拘役或一千元以下罰金。
犯前項之罪，因而致人於死者，處無期徒或七年以上有期徒刑；致重傷者，處三年以
上十年以下有期徒刑。


司法院資訊處製作；財團法人民間司法改革基金會備份。
